【裁判字號】    98,訴,4256
【裁判日期】    990121
【裁判案由】    毒品危害防制條例
【裁判全文】
臺灣臺中地方法院刑事判決              98年度訴字第4256號
公  訴  人  臺灣臺中地方法院檢察署檢察官
被      告  甲○○
上列被告因違反毒品危害防制條例案件，經檢察官提起公訴（
98年度毒偵字第4287、4317號），被告於本院準備程序中就被訴
事實均為有罪之陳述，經本院合議庭裁定由受命法官獨任依簡式
審判程序審理，判決如下：
    主    文
甲○○施用第一級毒品，累犯，處有期徒刑壹年；又施用第一級
毒品，累犯，處有期徒刑壹年。應執行有期徒刑壹年捌月。
    犯罪事實及理由
一、犯罪事實：甲○○前於民國91年間，因施用毒品案件，經國
    防部中部地方軍事法院以91年度臺裁字第92號、92年度臺裁
    字第130號裁定施予強制戒治，經戒治成效合格，該法院乃
    裁定停止戒治付保護管束，至92年7月22日保護管束期滿未
    經撤銷，視為強制戒治執行完畢，且經國防部中部地方軍事
    法院以91年度高審字第187號、92年度臺審字第338號分別判
    處有期徒刑10月、1年確定，經接續執行，於94年7月21日執
    行完畢。於95年間，復因施用毒品案件，經本院以95年度訴
    字第2269號判處有期徒刑1年確定；於95年間，因犯竊盜罪
    ，經本院以95度中簡字第308號判處有期徒刑4月確定；於95
    年間，因妨害兵役治罪條例案件，經本院以95年度中簡字第
    1452號判處有期刑3月確定；於95年間，因犯竊盜罪，經本
    院以95年度易字第2423號判處有期徒刑1年6月確定；於95年
    間，再因施用毒品案件，經本院以95年度訴字第3602號判處
    有期徒刑1年5月確定。前開案件經本院以96年度聲減字第23
    39號裁定減刑並定應執行刑為有期徒刑9月、9月、8月又15
    日，並與另犯竊盜案經減刑為拘役15日之刑期接續執行，甫
    於97年9月17日假釋付保護管束，於97年12月18日保護期滿
    執行完畢。詎猶不知戒絕毒癮，分別基於施用第一級毒品海
    洛因之犯意，於98年9月9日某時、同年月28日13、14時許，
    在臺中縣大里市○○路○段福溝巷43之1號住處，將海洛因摻
    入水中溶解，以針筒注射之方式，施用第一級毒品海洛因各
    1次。嗣於98年9月11日15時30分許、同月29日上午8時25分
    許，分別經臺灣臺中地方法院檢察署署觀護人、臺中市警察
    局警員通知到場接受採尿送檢驗而查獲。
二、證據名稱：
(一)、被告甲○○於偵查及本院審理時之自白。
(二)、詮昕科技股份有限公司濫用藥物尿液檢驗報告、中山醫學大
    學附設醫院檢驗科藥物檢測中心尿液檢驗報告、臺中市警察
    局委託鑑驗尿液代號與真實姓名對照表各乙紙在卷可參。
(三)、臺灣臺中地方法院檢察署刑案資料查註紀錄表、臺灣高等法
    院被告前案紀錄表（被告前案及素行之認定）。
三、論罪科刑部分：按海洛因為毒品危害防制條例第2條第2項第
    1款所明定之第一級毒品。核被告所為，均係犯毒品危害防
    制條例第10條第1項之施用第一級毒品罪。被告為供已施用
    而於施用前持有第一級毒品海洛因之低度行為，為其施用之
    高度行為所吸收，均不另論罪。被告所犯二次施用第一級毒
    品罪間，其犯意各別，行為互殊，應予分論併罰。被告前於
    於95年間，因施用毒品案件，經本院以95年度訴字第2269號
    判處有期徒刑1年確定；於95年間，因犯竊盜罪，經本院以
    95度中簡字第308號判處有期徒刑4月確定；於95年間，因妨
    害兵役治罪條例案件，經本院以95年度中簡字第1452號判處
    有期刑3月確定；於95年間，因犯竊盜罪，經本院以95年度
    易字第2423號判處有期徒刑1年6月確定；於95年間，再因施
    用毒品案件，經本院以95年度訴字第3602號判處有期徒刑1
    年5月確定。前開案件經本院以96年度聲減字第2339號裁定
    減刑並定應執行刑為有期徒刑9月、9月、8月又15日，並與
    另犯竊盜案經減刑為拘役15日之刑期接續執行，甫於97年9
    月17日假釋付保護管束，於97年12月18日保護期滿執行完畢
    ，有臺灣臺中地方法院檢察署刑案資料查註紀錄表、臺灣高
    等法院被告前案紀錄表各乙份在卷可參，其受有期徒刑執行
    完畢後，5年以內故意再犯本件有期徒刑以上之2罪，均為累
    犯，各應依刑法第47條第1項之規定加重其刑。爰審酌被告
    前有多次施用毒品前科，仍無法戒絕毒癮，竟又再次施用第
    一級毒品海洛因，無視於毒品對於自身健康之戕害及國家對
    於杜絕毒品犯罪之禁令，惟審酌施用毒品係自戕行為，並未
    因此而危害他人，所生損害不大，犯罪手段尚屬平和及坦承
    犯行，態度良好等一切情狀，各量處如主文所示之刑，並定
    其應執行刑，以示懲儆。
據上論斷，應依刑事訴訟法第273條之1第1項、第299條第1項前
段、第310條之2，毒品危害防制條例第10條第1項，刑法第11條
前段、第47條第1項、第51條第5款，判決如主文。
中    華    民    國    99    年    1     月    21    日
                        臺灣臺中地方法院刑事第十六庭
                            法  官  劉麗瑛
以上正本證明與原本無異。
如不服本判決應於收受判決後10日內向本院提出上訴書狀，並應
敘述具體理由；其未敘述上訴理由者，應於上訴期間屆滿後20日
內向本院補提理由書（均須按他造當事人之人數附繕本）「切勿
逕送上級法院」。
                            書記官  王玟
中    華    民    國    99    年    1     月    21    日
附錄論罪科刑法條
毒品危害防制條例第10條第1項
施用第一級毒品者，處六月以上五年以下有期徒刑。

司法院資訊處製作；財團法人民間司法改革基金會備份。
